# 陈版，第二个问题是问是房地产公司相关会计处理？

提问人：呼叫帮助 时间：2010-08-04 20:08:15
房地产开发企业于 2007 年 6 月竞标一处土地，成交价为 5 亿元，后因市场及资金问题这块土地未能及时开发， 2010 年 2 月房产公司被征收土地闲置费 1000 万元， 2010 年 6 月份房产公司正式开发这块土地，公司财务对上述事项会计处理如下： 1 、征收土地闲置费1000 万元 借：开发成本 贷：银行存款 2 、竞标一处土地，成交价为 5 亿元 借：开发成本 贷：银行存款 审计组认为这样处理不准确应是， 1 、征收土地闲置费 1000 万元 借：管理费用 贷：银行存款 2 、竞标一处土地，成交价为 5 亿元 借：无形资产 贷：银行存款 摊销： 借：管理费用 贷：无形资产 财务上不认可我们的处理，请问陈版到底哪个处理是准确？

回答人：chenyiwei
被征收土地闲置费，是在取得土地使用权之后发生的，其直接原因是管理层决策不当，并不是使开发项目达到预定可使用或可销售状态必须的支出，所以不能计入资产的成本，应当直接费用化（计入管理费用）。赞同审计组的处理意见。

回答人：chenyiwei
回复 藤椅 呼叫帮助 的帖子未实际投入开发前，一般不应计入开发成本。（实务中也有计入开发成本的，这只是重分类问题。一般情况下，如果已经明确了将开发的项目，也可以接受此做法。） 无形资产的摊销方式取决于其中所包含的经济利益实现方式。所以，如果已经明确这块土地使用权的成本将通过出售所开发的物业，而不是持续经营和使用而收回，则可以不作摊销。